臺灣板橋地方法院交通事件裁定　　　　99年度交聲字第3247號
原處分機關　交通部公路總局臺北區監理所
異　議　人
即受處分人　呂文堂
上列異議人即受處分人因違反道路交通管理處罰條例案件，對於
交通部公路總局臺北區監理所於民國99年8 月31日所為之處分（
北監自裁字第裁40-A01XBS119號），聲明異議，本院裁定如下：
    主  文
異議駁回。
    理  由
一、原處分意旨略以：異議人即受處分人呂文堂（下稱異議人）
    所有之車牌號碼0691－KL號自用小客車，於民國99年2 月11
    日15時48分許，行經臺北市○○○路時，因「併排停車」之
    交通違規，經臺北市政府警察局大同分局交通分隊警員製單
    舉發。嗣原處分機關於99年8 月31日以北監自裁字第裁40-A
    01XBS119號裁決書，依道路交通管理處罰條例第56條第1 項
    第6 款及違反道路交通管理事件統一裁罰基準表之規定，以
    異議人逾越應到案期限60日以上，裁處罰鍰新臺幣（下同）
    1,200 元等語。
二、異議意旨略以：該路口因紅綠燈之燈號時相設置不當，導致
    常塞車，當時伊在停等紅燈，經警員敲門示意後始驚覺前方
    已無停等紅燈之車輛。伊有向警員表示伊在車上，引擎未熄
    火，惟仍遭警員舉發「併排停車」之違規，伊因不服舉發，
    嗣於拒絕簽收舉發通知單後逕行駛離。伊認本件之採證照片
    無從證明其受舉發當時人並未在車上，而否認有「併排停車
    」之違規事實。又舉發機關並未寄送舉發通知單，今竟遭加
    重裁罰，故對於原處分不服，爰聲明異議，請求撤銷原處分
    云云。
三、按汽車停車時，不得併排停車；汽車駕駛人停車時，有併排
    停車之情形者，處600 元以上1,200 元以下罰鍰，道路交通
    安全規則第112 條第1 項第10款及道路交通管理處罰條例第
    56條第1 項第6 款分別定有明文。又對於違反道路交通管理
    處罰條例之行為，當場舉發者，應填記駕駛人或行為人姓名
    、性別、出生年月日、地址、車主姓名、地址、車牌號碼、
    車輛種類；被查獲之駕駛人或行為人為受處分人時，應將該
    通知單填記後交付該行為人簽名或蓋章收受之；拒絕簽章者
    ，仍應將通知聯交付該駕駛人或行為人收受，並記明其事由
    及交付之時間；拒絕收受者，應告知其應到案時間及處所，
    並記明事由與告知事項，視為已收受，違反道路交通管理事
    件統一裁罰基準及處理細則第11條第1 項第1 款亦規定明確
    。
四、經查：
  (一)本件異議人所有之車牌號碼0691－KL號自用小客車，於99年
    2 月11日15時48分許，行經臺北市○○○路時，因「併排停
    車」之交通違規，經臺北市政府警察局大同分局交通分隊警
    員製單舉發。嗣經原處分機關依道路交通管理處罰條例第56
    條第1 項第6 款規定裁處異議人罰鍰1,200 元等情，有臺北
    縣政府警察局99年2 月22日北市警交大字第A01XBS119 號舉
    發違反道路交通管理事件通知單、交通部公路總局臺北區監
    理所99年8 月31日北監自裁字第裁40-A01XBS119號裁決書各
    1 紙及採證照片1 幀附卷可稽，此部分事實應堪認定。
  (二)就上開舉發違規之經過，業據證人即本件舉發之臺北市政府
    警察局大同分局交通分隊警員邱士傑於本院調查時具結證稱
    ：「我當天執行威力巡邏勤務，我巡邏到違規地點的時候，
    有看到車號0691－KL號自用小客車有併排停車的情形，我有
    先照相，因為當時車上沒有駕駛人，照後鏡是收起來的，所
    以我有查看一下附近駕駛人有無在場，大約過了1 分鐘駕駛
    人從違規地點的對面跑過來，我就告訴他有併排停車的違規
    事實，請他出示駕、行照，我就依法開單。我先照相之後，
    駕駛人才過來。駕駛人到場之後，對我表示說他只停一下，
    我說因為這條路只有一個車道，他停在那邊有影響後面的交
    通，後面確實有幾台車被他堵住。違規地點前方有紅綠燈，
    是民生西路跟西寧北路路口。路口距離停車地點大約3 到4
    台小客車的距離。違規駕駛人當場拒絕簽收舉發單，我有告
    知他到案時間、地點。他從對面走過來的時候，我已經拍完
    照了，我們是站在車旁邊，他直接提出他的駕、行照，他也
    沒有回車上再拿，整個過程我們都是站在車旁邊，他也沒有
    再回到車上。」等語綦詳（見本院卷第18至20頁），並庭呈
    臺北市政府警察局大同分局交通分隊勤務分配表1 紙、舉發
    採證照片1 幀及舉發經過錄音光碟1 片等件附卷可稽。
  (三)異議人雖辯稱其當時在停等紅燈、引擎未熄火，本件之採證
    照片無從證明其受舉發當時人並未在車上，而否認有「併排
    停車」之違規事實，惟亦於本院調查時當庭改稱：「停等紅
    燈順便等人…。有熄火…。」等語（見本院卷第16頁、第16
    頁背面），是其陳述先後不一，內容是否可採已非無疑。再
    衡以該警員係依法執行公務，其與異議人並不認識，亦無任
    何嫌隙可言，該警員當不至甘冒涉犯偽證罪之風險，蓄意構
    陷異議人有此交通違規，並參酌警員執行公務時，本身即受
    有行政懲處責任之監督，且其到庭具結作證，更係以刑事責
    任擔保其證言之真實性，是其證述自足採信。復稽之本件舉
    發採證照片，固因拍攝角度以致該車之前擋風玻璃反光，而
    無從察見車內駕駛座是否確有人在，惟該車之後視鏡有收折
    情形（見本院卷第9 頁）。觀諸常理，一般汽車駕駛人於行
    駛途中，若僅為停等紅燈，均不致將後視鏡收折，以免自陷
    於駕車視線障礙，徒增交通事故之風險，是異議人所辯，顯
    非可採。今證人既就異議人於舉發當時係拍照存證後始到場
    、舉發過程均站在車外而自始未在車內駕駛座等節證述明確
    如前，是依其證述內容，已堪認定異議人確有「併排停車」
    之違規事實無訛，異議人仍以前詞置辯，企圖否認違規，無
    非屬事後卸責之舉，自不足採。
  (四)末按違反道路交通管理事件舉發通知單係用以通知駕駛人所
    受舉發之交通違規事由，並令受舉發之駕駛人得以知悉「應
    到案日期」及「應到案處所」，即完成舉發程序，與該受舉
    發人是否承認所受舉發之違規事實無涉，更不因受舉發人嗣
    後拒簽拒收舉發通知單而有異。倘經舉發違規後，受舉發人
    就違規事實之存否有所爭執，尚得依法定程序提起後續救濟
    ，要非受舉發人當下自認無違規情事，即得恣意拒絕簽收舉
    發通知單圖求卸責，此觀前揭違反道路交通管理事件統一裁
    罰基準及處理細則第11條第1 項第1 款所定之擬制送達效果
    自明，否則不啻鼓勵違規駕駛人若有不服警員取締，均可心
    存僥倖，以拒絕簽收、拒絕受告知之投機方式脫免罰責，規
    避警員之合法舉發。職是本件舉發警員既明確告知異議人違
    規事實、應到案日期及處所，並已於舉發通知單載明拒簽收
    ，則本件舉發程序即無違誤。今異議人怠於自動繳納罰鍰或
    到案聽候裁決而致逾越應到案日期，則異議人自應承受逾期
    加重裁罰之不利益。故原處分機關逕依違反道路交通管理事
    件統一裁罰基準表之規定，就逾越應到案期限即99年2 月26
    日已達60日以上，裁決處罰異議人罰鍰1,200 元，於法有據
    。
五、綜上所陳，本件異議人所有之車牌號碼0691－KL號自用小客
    車，確有於上開時、地，有「併排停車」之交通違規行為，
    原處分機關依道路交通管理處罰條例第56條第1 項第6 款及
    違反道路交通管理事件統一裁罰基準表之規定，裁處異議人
    罰鍰1,200 元，於法核無不合。本件異議人之聲明異議為無
    理由，應予駁回。
據上論斷，應依道路交通管理處罰條例第87條第2 項，道路交通
案件處理辦法第18條，裁定如主文。
中    華    民    國   100    年    1     月    20    日
                    交通法庭  法  官  陳海寧
以上正本證明與原本無異。
如不服本裁定應於送達後5日內向本院提出抗告狀。
                              書記官  馮得弟
中    華    民    國   100    年    1     月    21    日